【裁判字號】    98,易,119
【裁判日期】    980227
【裁判案由】    毒品危害防制條例
【裁判全文】
臺灣臺中地方法院刑事判決               98年度易字第119號
公  訴  人  臺灣臺中地方法院檢察署檢察官
被      告  乙○○
                    現另案在臺灣臺中監獄執行中
上列被告因毒品危害防制條例案件，經檢察官提起公訴（97年度
毒偵字第3723號），本院判決如下：
    主    文
乙○○施用第二級毒品，累犯，處有期徒刑壹年。
    犯罪事實
一、乙○○前因施用第二級毒品甲基安非他命、持有第一級毒品
    海洛因及違反槍砲彈藥刀械管制條例等案件，經本院分別判
    處有期徒刑6月、3月及3月，合併應執行有期徒刑10月，於
    民國92年3月20日假釋出監付保護管束，於92年10月13日期
    滿未撤銷保護管束視為執行完畢。復乙○○於87、88年間均
    曾施用毒品案件送觀察勒戒，且於88年間因施用毒品案件，
    經判處有期徒刑4月並令入戒治處所施以強制戒治，於89年
    12月20日停止戒治出監，嗣於89年間因施用毒品案件，經本
    院以89年度中簡字第2010號判決有期徒刑5月，並經撤銷停
    止戒治而入戒治處所施以強制戒治，於91年3月29日執行完
    畢期滿，並於90、91年間因施用毒品、槍砲彈藥刀械條例案
    件，經分別判處有期徒6月、3月、3月，經定應執行有期徒
    刑10月，再於強制戒治執行完畢釋放後之5年內即93年間因
    施用毒品案件，經本院以94年度易緝字第62號判決有期徒刑
    1年確定在案。詎其猶未戒除毒癮，復基於施用第二級毒品
    之犯意，96年4月11日17時30分許為警採尿之時回溯96小時
    內之某時 (惟96年4月11日當日除外)，在不詳地點，施用第
    二級毒品甲基安非他命1次。嗣於96年4月11日15時30分許，
    在臺中縣潭子鄉○○路○段21之10號之全嘉琪居處，另因毒
    品案件經臺灣臺中地方法院檢察署檢察官通緝在案，而為警
    在上址當場搜索查獲上情，並扣得電子磅秤1臺、安非他命4
    包（驗餘合計淨重為0.4053公克）。
二、案經臺灣臺中地方法院檢察署檢察官簽分偵查起訴。
    理    由
一、本件被告乙○○對於卷內書面證據資料之證據能力並未有所
    爭執，迄於言詞辯論終結前，亦未主張有何刑事訴訟法第15
    9條第1項不得為證據之情形，應認其已同意本件及臺灣高等
    法院臺中分院97年度上訴字第376號全卷    (含偵審卷及調
    查筆錄) 卷內之書面證據資料均得作為證據，且經本院審酌
    後，認本件卷內證據資料並無不適當之情形，應認均有證據
    能力，合先敘明。
二、上開犯罪事實，業據被告於偵審中坦承不諱，且被告於前揭
    時、地為警查獲後，經警採其尿液送驗結果，確呈甲基安非
    他命陽性反應，有中山醫學大學附設醫院檢驗科藥物檢測中
    心尿液檢驗報告、臺中市警察局刑事警察大隊偵五隊委託鑑
    驗尿液代號與真實姓名對照表各1份在卷可參，足徵被告前
    揭自白應屬實情，從而本案事證已臻明確，被告上開犯行洵
    堪認定。
三、核被告所為，係犯毒品危害防制條例第10條第2項之施用第
    二級毒品罪。其施用第二級毒品甲基安非他命前持有甲基安
    非他命之低度行為，為施用甲基安非他命之高度行為所吸收
    ，不另論罪。又被告前因施用第二級毒品甲基安非他命、持
    有第一級毒品海洛因及違反槍砲彈藥刀械管制條例等案件，
    經本院分別判處有期徒刑6月、3月及3月，合併應執行有期
    徒刑10月，於92年3月20日假釋出監付保護管束，於92年10
    月13日期滿未撤銷保護管束視為執行完畢，有臺灣高等法院
    被告前案紀錄表在卷可稽，其於有期徒刑執行完畢後，5年
    以內故意再犯本件有期徒刑以上之罪，為累犯，應依刑法第
    47條第1項之規定加重其刑。爰審酌被告前有多項施用毒品
    之前科，其未能戒除毒癮，而再犯本件施用第二級毒品犯行
    ，顯見其戒除毒癮之意志薄弱，有接受相當期間監禁教化之
    必要，以促其及早矯正吸毒惡習，惟念及施用毒品固戕害個
    人健康至鉅，然就他人權益之侵害仍屬有限，及其犯罪目的
    、手段、犯罪後坦承犯行之態度等一切情狀，量處如主文所
    示之刑，以示懲儆。另扣案之電子磅秤1臺、安非他命4包（
    驗餘合計淨重為0.4053公克），為被告否認係其所有，且查
    無相關證據足以證明係供被告本件施用甲基安非他命犯罪使
    用之物，爰不予宣告沒收，附此敘明。
據上論斷，應依刑事訴訟法第299條第1項前段，毒品危害防制條
例第10條第2項，刑法第11條前段、第47條第1項，判決如主文。
本案經檢察官甲○○到庭執行職務。
中    華    民    國    98    年    2    月    27    日
                  刑事第三庭  法  官  楊曉惠
上正本證明與原本無異。
如不服本判決，應於送達後十日內向本院提出上訴狀（須附繕
本），上訴於台灣高等法院台中分院。
                              書記官  謝明倫
中    華    民    國    98    年    2    月    27    日
附錄本案論罪科刑法條：
毒品危害防制條例第10條第2項
施用第二級毒品者，處 3 年以下有期徒刑。


司法院資訊處製作；財團法人民間司法改革基金會備份。
